臺灣臺北地方法院民事判決　　　　　　　　 94年度訴字第2號
原　　　告　丙○○○保險股份有限公司
法定代理人　庚○○
訴訟代理人　丁○○
被　　　告　乙○○
　　　　　　　　　　　　二樓
　　　　　　己○○
上列當事人間請求損害賠償事件，本院於民國九十四年四月十二
日言詞辯論終結，判決如下：
    主    文
被告應給付原告新台幣伍拾萬伍仟元及被告乙○○部分自民國九
十四年一月八日起、被告己○○部分自民國九十四年一月七日起
，均至清償日止，按週年利率5%計算之利息。
原告其餘之訴駁回。
訴訟費用由被告乙○○負擔3分之2，由被告己○○負擔3分之1。
本判決第一項於原告以新台幣壹拾陸萬玖仟元供擔保後，得假執
行。
原告其餘假執行之聲請駁回。
    事實及理由
一、本件依原告丙○○○保險股份有限公司與被告乙○○、己○○所分別簽訂之丙○○○保險股份有限公司外勤員工勞動契
    約第二十條之約定，本契約涉訟時，雙方同意以台北地方法
    院即本院為第一審管轄法院，本院就本件訴訟自有管轄權，
    合先敘明。
二、原告主張：被告乙○○自民國七十五年十一月二十六日起任
    職於其南投展管處竹山展業處營業專員一職，嗣升任新制區
    主任，專司業務拓展、保險契約之生存調查及對原告公司之
    保險客戶（下稱保戶）提供收費、保險金給付申請及款項轉
    交、保單質押貸款之申請、利息之收取等服務。被告己○○
    於九十一年九月一日至九十二年二月十九日間任職其展業竹
    山通訊處營業專員一職，工作內容除保險契約之生存調查外
    ，餘與被告乙○○相同。被告己○○於九十一年十月四日向
    訴外人即要保人陳俊宏招攬「全福一０一終身壽險」一件，
    保險金額為新台幣（下同）一百萬元，同時附加溫情住院醫
    療保險附約一千元，被保險人為訴外人陳俊宏之女陳芋如（
    出生日期九十一年九月十二日），保單號碼0000000000，繳
    費年期二十年，身故受益人為陳俊宏，該保險契約經其同意
    承保，於九十一年十月四日成立生效。上開保險契約被保人
    陳芋如於九十一年十二月二十八日至九十二年二月一日因支
    氣管肺炎、癲癇於財團法人彰化基督教醫院（下稱彰基醫院
    ）住院治療，並於九十二年二月六日因肺炎、感冒導致心肺
    衰竭死亡，身故受益人（兼被保險人之繼承人）陳俊宏於同
    年二月十二日檢具診斷證明書及相驗屍體證明書向其請求給
    付醫療保險金與身故保險金，因被保險人死亡日期與投保日
    期相距未滿五個月，經其向彰基醫院調閱病歷，始獲悉被保
    險人於出生時即有先天性腦部畸型、顎裂，但要保人於要保
    時對於其之書面詢問漏未告知，其乃依保險法第六十四條之
    規定，於九十二年三月十八日以國壽字第九二０三０二九七
    號函通知要保人解除保險契約，不予給付保險金。嗣陳俊宏
    於九十二年五月十六日向臺灣南投地方法院（下稱南投地院
    ）提起給付保險金之訴，並於該案（案號為九十二年度保險
    字第四號）主張於投保前有將被保人出生時之「兔唇及腦部
    發育不全」等情形告知招攬之業務員即本案被告己○○，就
    此一事實上之主張，南投地院傳喚己○○作證，己○○證稱
    「她（被保人之母）有告訴我小孩有腦部發育異常疑似腦部
    發育不全，有唇裂，我有看到唇裂，回去我告訴主任（即本
    案另一被告乙○○）這情形…」等語，就己○○是否有將上
    開事實告訴主任乙○○乙事，乙○○出庭證稱「當時己○○
    只說小孩有兔唇沒說腦部發育不全」等語。經承審法官勸諭
    ，其與陳俊宏雙方終於九十三年八月十七日以五十萬五千元
    (訴訟標的金額為一百零四萬六千八百元)成立和解，並於九
    十三年九月六日給付在案。被告己○○於招攬保險契約時已
    看到被保險人陳芋如有顎裂之情形，且被保險人之母並將腦
    部發育異常疑似腦部發育不全之事告知，詎被告己○○於業
    務員招攬報告書中第13項身體健康狀況（１）身體外觀竟勾
    選「正常／普通」，同項（２）現症及既往症則勾選「無」
    ，顯見被告於填寫業務員招攬訪問報告書時並未盡善良管理
    人之注意義務，違反其所訂之「丙○○○業務員獎懲辦法」
    第六條第五項規定。被告乙○○係己○○之主任，對於該保
    險契約之被保險人之外觀與健康狀況負有生存調查之責（簡
    稱生調，即應會晤被保險人本人，參原告公司營業單位自行
    生調辦法第五條），惟卻未實際會晤被保險人，僅作書面審
    核，又己○○既有說明被保險人有兔唇，被告乙○○對於上
    開業務員招攬訪問報告書之內容仍予覆核無誤，足見就生調
    職務之執行顯有重大過失。按其公司之新契約審查標準，對
    於唇顎裂之現症，係採延期至一歲之核保決定，惟因信賴被
    告二人所填寫之業務員招攬報告書暨自行生調表，而誤認被
    保險人之身體健康，對前開保險契約予以無條件核保（參證
    十一之核定欄），又依國立臺灣大學醫學院就被保險人陳芋
    如死因之法醫鑑定報告可知，「先天性無腦畸型、顎裂、心
    房中隔缺損」與其死因「肺炎」之間具有因果關係，如被告
    二人確實按規定將所知悉有關被保險人之「先天性無腦畸型
    、顎裂」之情形填寫於「業務員招攬訪問報告書暨自行生調
    表」之中，則其必然不會承保該保險契約，如此，自亦不致
    造成其嗣後依訴訟上和解而給付陳俊宏五十萬五千元之結果
    之損害，被告二人之行為顯已違反與其所簽訂之外勤員工勞
    動契約第一條之約定，且致使其對危險做了錯誤評估，被告
    之行為與其所受損害間具有相當因果關係，依民法第227條
    第1項之規定，被告二人自應負不完全給付之債務不履行損
    害賠償責任等語。並聲明：（一）被告乙○○與己○○應連
    帶給付原告五十萬五千元及自起訴狀繕本送達翌日（即被告
    乙○○部分自九十四年一月八日起、被告己○○部分自九十
    四年一月七日起），均至清償日止，按年利率百分之五計算
    之利息。（二）願供擔保，請准宣告假執行。
三、被告方面：
（一）被告乙○○部分：
      要保書都要要保人簽名，不可能換掉。原證十一業務員生
      調表是伊寫的。但被保險人就診紀錄住院的部份客戶沒有
      告知，被保險人有本人的狀況空白欄可以填，告知的狀況
      我們是以書面為憑。被告己○○只有告知有唇裂，如果告
      知是兔唇，保險不賠。生調表這是單獨的壹張，要保書是
      一整份，我們是依要保書為依據，被告己○○剛進公司，
      沒有辦法生調，所以由伊作口頭詢問，印章是被告己○○
      的，連同要保書、保費送件。伊是依據書面向被告己○○
      詢問，如果客戶沒有寫伊如何記載，伊沒有責任等語，資
      為抗辯。並聲明：原告之訴駁回。
（二）被告己○○部分：
      校正的時候，伊在身體外觀有註明兔唇，主任乙○○為了
      業績把伊的報告換掉，原證十一的報告不是伊填寫的，是
      主任換掉的，報告上的章是主任向伊拿章給他蓋，伊有向
      主任報告小孩身體有異常。大約九十一年五月才進公司，
      這張報告是九月份的，報告都是主任寫的，伊有向主任報
      告小孩身體異常，是她為了業績不寫。那時伊不知道腦部
      發育不全要填哪裡，有跟主任說客戶腦部發育不全，主任
      說腦部發育不全應該不至於會死，但要伊回去問客戶公司
      對於兔唇開刀不會理賠，問客戶還要不要保。小孩外觀看
      不出來腦部發育不全，公司對於嬰兒審查較嚴格，所以伊
      有填出生醫院，公司會去查。那時伊的師傅教伊只要填寫
      出生醫院就可以了，公司會另外去查。伊招攬的保險都是
      主任幫伊填寫的，伊沒有責任等語，資為抗辯。並聲明：
      原告之訴駁回。
四、兩造不爭執之事實：
（一）被告乙○○自七十五年十一月二十六日起任職於原告南投
      展管處竹山展業處營業專員一職，嗣升任新制區主任，專
      司業務拓展、保險契約之生存調查及對原告公司之保戶提
      供收費、保險金給付申請及款項轉交、保單質押貸款之申
      請、利息之收取等服務。
（二）被告己○○於九十一年九月一日至九十二年二月十九日間
      任職原告展業竹山通訊處營業專員一職，工作內容除保險
      契約之生存調查外，餘與被告乙○○相同。
（三）被告己○○於九十一年十月四日向訴外人即要保人陳俊宏
      招攬「全福一０一終身壽險」一件，保險金額為一百萬元
      ，同時附加溫情住院醫療保險附約一千元，被保險人為訴
      外人陳俊宏之女陳芋如（出生日期九十一年九月十二日）
      ，保單號碼0000000000，繳費年期二十年，身故受益人為
      陳俊宏，該保險契約經原告同意承保，於九十一年十月四
      日成立生效。
（四）上開保險契約被保人陳芋如於九十一年十二月二十八日至
      九十二年二月一日因因支氣管肺炎、癲癇於彰基醫院住院
      治療，並於九十二年二月六日因肺炎、感冒導致心肺衰竭
      死亡，身故受益人（兼被保險人之繼承人）陳俊宏於同年
      二月十二日檢具診斷證明書及相驗屍體證明書向原告請求
      給付醫療保險金與身故保險金，原告因被保險人死亡日期
      與投保日期相距未滿五個月，經向彰基醫院調閱病歷，始
      獲悉被保險人於出生時即有先天性腦部畸型、顎裂，但要
      保人於要保時對於其之書面詢問漏未告知，而依保險法第
      六十四條之規定，於九十二年三月十八日以國壽字第九二
      ０三０二九七號函通知要保人解除保險契約，不予給付保
      險金。嗣陳俊宏向南投地院提起給付保險金之訴，並於該
      案（案號為九十二年度保險字第四號）主張於投保前有將
      被保人出生時之「兔唇及腦部發育不全」等情形告知招攬
      之業務員即本案被告己○○，就此一事實上之主張，南投
      地院傳喚己○○作證，己○○證稱「她（被保人之母）有
      告訴我小孩有腦部發育異常疑似腦部發育不全，有唇裂，
      我有看到唇裂，回去我告訴主任（即本案另一被告乙○○
      ）這情形…」等語，被告乙○○亦出庭證稱「當時己○○
      只說小孩有兔唇沒說腦部發育不全」等語。原告遂與陳俊
      宏於九十三年八月十七日以五十萬五千元 (訴訟標的金額
      為一百零四萬六千八百元)成立和解，並於九十三年九月
      六日給付在案。
（五）被告己○○於招攬上開保險契約時已看到被保險人陳芋如
      有顎裂之情形，且被保險人之母並將腦部發育異常疑似腦
      部發育不全之事告知，惟被告己○○於業務員招攬報告書
      中第13項身體健康狀況（１）身體外觀竟勾選「正常／普
      通」，同項（２）現症及既往症則勾選「無」。被告乙○○係己○○之主任，對於該保險契約之被保險人之外觀與
      健康狀況負有生存調查之責，惟未實際會晤被保險人，僅
      作書面審核，而對上開業務員招攬訪問報告書之內容為覆
      核無誤之記載。
五、得心證之理由：
    本件兩造間主要之爭執點應在於：被告是否應負不完全給付
    之債務不履行損害賠償責任？應否連帶負責？經查：
（一）按乙方（即被告）受僱於甲方（即原告）從事各種人身保
      險商品之行銷、保費收取、相關保戶服務事項及其他業務
      上必須提供之勞務，並接受甲方之指揮與管理。乙方從事
      前項工作，應遵守「保險業務員管理規則」及甲方訂定之
      「工作規則」與相關規定．．．。有原告提出之丙○○○
      保險股份有限公司外勤員工勞動契約2件在卷可稽（下稱
      勞務契約，見本院卷第52、53頁）。並為被告所不否認。
      被告乙○○既自七十五年十一月二十六日起任職於原告南
      投展管處竹山展業處營業專員一職，嗣升任新制區主任，
      專司業務拓展、保險契約之生存調查及對原告公司之保戶
      提供收費、保險金給付申請及款項轉交、保單質押貸款之
      申請、利息之收取等勞務服務。被告己○○曾於九十一年
      九月一日至九十二年二月十九日間任職原告展業竹山通訊
      處營業專員一職，工作即勞務內容除保險契約之生存調查
      外，餘與被告乙○○相同。依上開勞動契約之約定，被告
      二人自負有遵守「保險業務員管理規則」及原告訂定之「
      工作規則」與相關規定之注意義務。如有違反，致原告受
      損害者，自應負債務不履行損害賠償責任。
（二）次按業務員對保戶投保前既往症未據實告知或對保戶健康
      情形疏於注意，影響公司核保作業者，應予記大過處分。
      有「丙○○○業務員獎懲辦法」第六條第五項規定可參（
      見本院卷第43、44頁）。又執行生調時，必須親晤被保險
      人，並查詢被保人之基本資料、工作內容、健康狀況、詳
      實製作「業務員招攬訪問報告書暨自行生調表」。生調者
      應於「業務員招攬訪問報告書暨自行生調表」上蓋職章，
      以確認生調資格。亦有原告所提出之「營業單位自行生調
      辦法」第五條規定可稽（見本院卷第46頁）。查，被告乙○○自七十五年十一月二十六日起任職於原告，嗣升任新
      制區主任，專司業務拓展、保險契約之生存調查等勞務服
      務；被告己○○於九十一年九月一日至九十二年二月十九
      日間任職原告，從事保險業務員之工作，足見被告二人應
      分別適用上開規定，且難謂其二人不知有上開規定。
（三）而查，被告己○○於九十一年十月四日向訴外人即要保人
      陳俊宏招攬「全福一０一終身壽險」一件，保險金額為一
      百萬元，同時附加溫情住院醫療保險附約一千元，被保險
      人為訴外人陳俊宏之女陳芋如（出生日期為九十一年九月
      十二日），保單號碼0000000000，繳費年期二十年，身故
      受益人為陳俊宏，而原告因見被告等所提出之丙○○○保
      險股份有限公司人身保險要保書（含契約一、契約二及書
      面告知）並未記載有何異常、於業務員招攬訪問報告書暨
      自行生調表員第13項身體健康狀況（１）身體外觀亦勾選
      「正常／普通」，同項（２）現症及既往症則勾選「無」
      等，致原告不疑有他，而同意承保並於九十一年十月四日
      成立生效。上開保險契約被保人陳芋如旋於九十一年十二
      月二十八日至九十二年二月一日因因支氣管肺炎、癲癇於
      彰基醫院住院治療，並於九十二年二月六日因肺炎、感冒
      導致心肺衰竭死亡，身故受益人（兼被保險人之繼承人）
      陳俊宏於同年二月十二日檢具診斷證明書及相驗屍體證明
      書向其請求給付醫療保險金與身故保險金，因被保險人死
      亡日期與投保日期相距未滿五個月，經其向彰基醫院調閱
      病歷，始獲悉被保險人於出生時即有先天性腦部畸型、顎
      裂，但要保人於要保時對於其之書面詢問漏未告知，其乃
      依保險法第六十四條規定，於九十二年三月十八日以國壽
      字第九二０三０二九七號函通知要保人解除保險契約，不
      予給付保險金。嗣經陳俊宏向南投地院提起給付保險金之
      訴，案經承審法官調查後勸諭雙方於九十三年八月十七日
      以五十萬五千元 (訴訟標的金額為一百零四萬六千八百元
      ) 成立和解，原告並於九十三年九月六日給付在案等情，
      亦據原告提出丙○○○保險股份有限公司理賠申請書1份
      、彰基醫院入院病歷摘要、存證信函、起訴狀各1件、言
      詞辯論筆錄2件、和解筆錄、理賠給付通知書各1件為證（
      見本院卷第21至39頁），且為被告所不爭，原告主張亦屬
      可取。
（四）查，被告己○○於招攬上開保險契約時已看到被保險人陳
      芋如有顎裂之情形，且被保險人之母並將腦部發育異常疑
      似腦部發育不全之事告知，詎被告己○○於業務員招攬報
      告書中第13項身體健康狀況（１）身體外觀竟勾選「正常
      ／普通」，同項（２）現症及既往症則勾選「無」，顯見
      己○○於填寫業務員招攬訪問報告書時並未盡善良管理人
      之注意義務，違反原告所訂之「丙○○○業務員獎懲辦法
      」第六條第五項規定。而被告乙○○係己○○之主任，對
      於該保險契約之被保險人之外觀與健康狀況負有生存調查
      之責（即生調），惟卻未實際會晤被保險人，僅作書面審
      核，又己○○既有說明被保險人有兔唇，被告乙○○對於
      上開業務員招攬訪問報告書之內容仍予覆核無誤，足見乙○○就生調職務之執行生調亦有違原告之「營業單位自行
      生調辦法」第五條規定，而顯有重大過失。
（五）復按，依原告之新契約審查標準，對於唇顎裂之現症，係
      採延期至一歲之核保決定，亦據原告提出之唇顎裂審查標
      準1件為證（見本院卷第48頁），復為被告所不爭，惟因
      信賴被告二人所填寫之業務員招攬報告書暨自行生調表，
      而誤認被保險人之身體健康，對前開保險契約予以無條件
      核保（見本院卷42頁之「業務員招攬訪問報告書暨自行生
      調表」核定欄），又被保險人陳芋如死因之法醫鑑定報告
      可知，「先天性無腦畸型、顎裂、心房中隔缺損」與其死
      因「肺炎」之間具有因果關係等情，亦據國立臺灣大學醫
      學院鑑定在案，有原告所提出之國立臺灣大學醫學院函及
      其附件即台大醫學院法醫學科法醫鑑定報告書1件可參（
      見本院卷第49至51頁），並為被告所不爭。足見如被告二
      人確實按規定將所知悉有關被保險人之「先天性無腦畸型
      、顎裂」之情形填寫於「業務員招攬訪問報告書暨自行生
      調表」之中，則原告應不致於無條件承保該保險契約，即
      不致造成原告嗣後依訴訟上和解而給付陳俊宏五十萬五千
      元之結果之損害，被告二人之行為顯已違反與其所簽訂之
      外勤員工勞動契約第一條之約定，且致使原告對危險之錯
      誤評估，被告之行為與其所受損害間具有相當因果關係，
      依民法第227條第1項之規定「債務人因債務不履行，致債
      權人之人格權受侵害者，準用第192條至第195條及第197
      條之規定，負損害賠償責任。」，故原告主張被告二人應
      負不完全給付之債務不履行損害賠償責任等語，即屬有據
      。
（六）被告乙○○雖辯稱被保險人就診紀錄住院的部份客戶沒有
      告知，被保險人有本人的狀況空白欄可以填，告知的狀況
      是以書面為憑。被告己○○只有告知有唇裂，如果告知是
      兔唇，保險不賠。是依要保書為依據，被告己○○剛進公
      司，沒有辦法生調，所以由伊作口頭詢問，印章是被告己○○的，連同要保書、保費送件。伊是依據書面向被告己○○詢問，如果客戶沒有寫伊如何記載，伊沒有責任云云
      。惟查，被告乙○○於上開南投地院審理陳俊宏與原告間
      之給付保險金事件中致庭作證時已自陳「當時己○○只說
      小孩有兔唇，沒說腦部發育不全」等語（見本院卷第36頁
      ），足見所辯被告己○○只有告知有唇裂云云，顯係事後
      卸責之詞，委無可取。且其既自陳僅以書面為憑，而未親
      晤被保險人，亦違反上開原告之「營業單位自行生調辦法
      」第五條規定。綜上，自難謂被告乙○○無須負責，被告
      乙○○所辯顯非可取。
（七）被告己○○亦辯稱伊在身體外觀有註明兔唇，主任乙○○
      為了業績把伊的報告換掉，報告不是伊填寫的，是主任換
      掉的，報告上的章是主任向伊拿章給他蓋，伊有向主任報
      告小孩身體有異常。伊有向主任報告小孩身體異常，是她
      為了業績不寫。那時伊不知道腦部發育不全要填哪裡，有
      跟主任說客戶腦部發育不全，主任說腦部發育不全應該不
      至於會死，但要伊回去問客戶公司對於兔唇開刀不會理賠
      ，問客戶還要不要保。小孩外觀看不出來腦部發育不全，
      公司對於嬰兒審查較嚴格，那時師傅教伊只要填寫出生醫
      院就可以了，公司會另外去查，伊招攬的保險都是主任幫
      伊填寫的，伊沒有責任云云。然為被告乙○○否認有何抽
      換報告表等情，而查，被告己○○有向被告乙○○說小孩
      有兔唇等情，雖據論述如上，惟原告既係以業務員所提出
      之要保書等書面審核，而證人陳俊宏亦到庭稱僅簽一份（
      要保書），只簽一次名等語（見本院卷第79頁），證人辛○○雖證稱新人（按指被告己○○）有告知主任（即指被
      告乙○○）說有兔唇、腦部發育不全等語，惟亦證稱伊並
      未見過要保書（見本院卷第79、80頁），此外，被告己○○並未能舉證證明被告乙○○有何抽換要保書及報告書等
      之事實，縱被告己○○所辯伊有向被告乙○○說小孩有兔
      唇等情為屬可取，惟其既未於本件要保書、生調表等書面
      上記載被保險人之身體外觀有兔唇等文字，亦難謂其無須
      負責。況查，就本院卷第20頁之告知書上陳俊宏之簽名為
      真正等情，業據證人陳俊宏證稱在卷可參（見本院卷第78
      頁），足見己○○所辯稱係主任即被告乙○○為了業績把
      伊的報告換掉云云，亦無可能而無可取。此外，證人即陳
      芋如之母親甲○○雖到庭證稱有說兔唇，他（按指被告己○○）也有寫等語（見本院卷第76頁），惟證人甲○○既
      為被告己○○所招攬保戶，其證詞不免偏頗，且與上開要
      保書等書證所載不符；另證人即原告展業竹山通訊處職員
      戊○○則到庭證稱不知道己○○招攬的客戶陳芋如有兔唇
      、腦部發育不全，不記得是何人送件等語（見本院卷第89
      頁），自均不足為有利於被告己○○之認定依據。被告己○○上開所辯亦無可取。
（八）綜上，被告二人辯稱無須負責云云，均無可取。原告主張
      被告二人應負不完全給付之債務不履行損害賠償責任等語
      ，則屬有據。惟按，數人負同一債務，明示對於債權人各
      負全部給付之責任者，為連帶債務。無前項之明示時，連
      帶債務之成立，以法律有規定者為限。民法第272條定有
      明。故數債務人負連帶債務者，限於明示或法律有規定時
      為限。而查，本件被告己○○係於填寫業務員招攬訪問報
      告書時並未盡善良管理人之注意義務，違反原告所訂之「
      丙○○○業務員獎懲辦法」第六條第五項規定，而被告乙○○因係己○○之主任，對於該保險契約之被保險人之外
      觀與健康狀況負有生存調查之責（即生調），惟卻未實際
      會晤被保險人，僅作書面審核，及己○○已說明被保險人
      有兔唇，被告乙○○對於上開業務員招攬訪問報告書之內
      容仍予覆核無誤，就生調職務之執行有違原告之「營業單
      位自行生調辦法」第五條規定，而有重大過失。即被告二
      人係因不同之原因事實而對原告各負不完全給付之債務不
      履行損害賠償責任，依上開規定，並無明示或法律規定，
      應負連帶債務之情形，原告主張被告二人應負連帶責任云
      云，即非有據。
六、綜上所述，原告主張依據民法第227條第1項之規定，被告二
    人應負不完全給付之債務不履行損害賠償責任等語，既屬有
    據，其請求被告乙○○與己○○應給付原告五十萬五千元及
    自起訴狀繕本送達翌日（即被告乙○○部分自九十四年一月
    八日起、被告己○○部分自九十四年一月七日起），均至清
    償日止，按年利率百分之五計算之利息，為有理由，應予准
    許。原告其餘請求被告二人應連帶給付部分，為無理由，不
    應准許。惟被告己○○係於九十一年九月一日始到職，而被
    告乙○○則自七十五年十一月二十六日起即任職於原告，且
    被告己○○就本件招攬之保險確有告知被告乙○○，惟被告
    乙○○未善盡其為主任之職責，而未予注意審核要保書及生
    調表，致生損害於原告，堪認被告乙○○共同訴訟人於訴訟
    之利害關係顯應負較重之責任而有差異，爰依民事訴訟法第
    85條第1項後段規定，酌量被告二人利害關係之比例，命被
    告乙○○負擔訴訟費用三分之二、被告己○○負擔訴訟費用
    三分之一，併予敘明。
七、假執行之宣告：
    原告陳明願供擔保，請求宣告假執行，經核其勝訴部分並無
    不合，茲酌定相當之擔保金額，予以准許。其餘假執行之聲
    請，因其訴之駁回而失所依據，應予駁回。
八、兩造其餘主張及所提證據與本院上開論斷無涉或無違，不予
    贅述。
九、訴訟費用負擔之依據：民事訴訟法第85第1項後段。
中　　華　　民　　國　　94　　年　　4 　　月　　29　　日
                民事第三庭    法　    官　張明輝
以上正本係照原本作成
如對本判決上訴，須於判決送達後20日內向本院提出上訴狀
中　　華　　民　　國　　94　　年　　4 　　月　　29　　日
                  　　　　　　法院書記官　周其祥
